# 构成对境外经营净投资的外币货币性项目产生的汇兑差额要调整到 OCI，如果是其他情况...

提问人：无极 011 时间：2019-03-08 17:09:28
实质上构成对境外经营净投资的外币货币性项目产生的汇兑差额，要从汇兑损益调整至外币报表折算差额。我的问题是，什么是 “实质上构成对境外经营净投资 “？如果是子公司之间的借款、贸易往来等，还要不要做这个调整？

回答人：chenyiwei
此问题可以参照 2006 版的长期股权投资准则应用指南中的解释：其他实质上构成对被投资单位净投资的长期权益，通常是指长期应收项目。比如，企业对被投资单位的长期债权，该债权没有明确的清收计划、且在可预见的未来期间不准备收回的，实质上构成对被投资单位的净投资。
一般的借款和贸易往来款不构成此处的 “净投资”。